【裁判字號】    89,易,512
【裁判日期】    890904
【裁判案由】    竊盜等
【裁判全文】
臺灣苗栗地方法院刑事判決                          八十九年度易字第五一二號
    公  訴  人  臺灣苗栗地方法院檢察署檢察官
    被      告  甲○○
                乙○○
右列被告因竊盜等案件，經檢察官提起公訴（八十九年度偵字第五六二號），本院判
決如左：
    主  文
甲○○竊盜，累犯，處有期徒刑陸月。
乙○○寄藏贓物，處拘役伍拾日。
    事  實
一、甲○○曾因違反麻醉藥品管理條例案件，經法院判處有期徒刑十月，於民國（下
    同）八十四年五月二十九日執行完畢，乙○○曾有竊盜前科，並曾因違反麻醉藥
    品管理條例犯行，經法院判處有期徒刑六月確定，於民國（下同）八十三年十月
    十七日執行完畢（不構成累犯），二人均不知悔改，甲○○意圖為自己不法之所
    有，於八十九年一月八日下午三或四時許，至苗栗縣苗栗市新英里大坪頂營區後
    方丙○○向徐仁全承租檳榔園內，竊取檳榔約一０三三顆，得手後先置於原處，
    再於同日下午五時許，找來有贓物認識之乙○○，駕駛自用小客車將所竊得之檳
    榔運回，藏匿於乙○○同市○○路一００六號家中，伺機出售牟利。嗣於翌日（
    九日）十六時許，經警在乙○○前述住處房間內，當場查獲檳榔一０三三顆，始
    循線查獲上情。
二、案經苗栗縣警察局移送臺灣苗栗地方法院檢察署檢察官偵查起訴。
    理  由
一、訊據被告甲○○、乙○○二人固坦承右開拿取檳榔、並將檳榔藏置於被告乙○○
    家中之情，惟均矢口否認有何竊盜及寄藏贓物之犯行，被告甲○○辯稱：上開檳
    榔係証人丁○○給予伊云云，被告乙○○則辯稱：伊不知上開乙○○係偷的，伊
    猜大概是偷的云云。惟查，右開犯行業據証人丙○○、徐仁全於偵查中指証綦詳
    ，又被告乙○○於警訊中稱：上開檳榔係伊陪同被告甲○○前往檳榔園載回，被
    告甲○○係怕家人看到才叫伊去拿後放回伊家中等語，被告甲○○於警訊中稱：
    上開檳榔係伊從明德水庫後方割回，伊不知檳榔係何人的，係伊載被告乙○○將
    檳榔拿回等語，再被告甲○○先於警訊中稱：伊不知上開檳榔係何人所有，於偵
    審中始改口稱係証人丁○○給予云云，況証人丁○○之母劉邱添英証稱：伊兒子
    丁○○並無要被告甲○○割檳榔等語，有查訪筆錄在卷可參，是被告甲○○、乙○○二人上開臨卸責之詞顯非可採，此外並有贓物領據附卷可稽，事證明確，被
    告二人犯行均堪認定。
二、核被告甲○○所為，係犯刑法第三百二十條第一項之罪，被告乙○○係犯第三百
    四十九條第二項寄藏贓物罪。又被告甲○○有事實欄所載論罪科刑執行情形，有
    本院被告全國前案紀錄表可考，其於有期徒刑執行完畢後，五年內再犯有期徒刑
    以上之本罪，為累犯，依法加重其刑。爰審酌被告二人行為後否認犯行及被告二
    人之品行、犯罪之動機、目的、手段、所生之危害及犯罪後之態度等一切情狀，
    量處如主文所示之刑。
據上論斷，應依刑事訴訟法第二百九十九條第一項前段，刑法第三百二十條第一項、
第刑法第三百四十九條第二項、第四十七條，罰金罰鍰提高標準條例第一條前段，判
決如主文。
本案經檢察官吳義聰到庭執行職務。
中      華      民      國    八十九    年      九      月      四      日
              臺灣苗栗地方法院刑事庭
                                        法  官  姚  銘  鴻
右正本證明與原本無異。
如不服本判決，應於判決送達後十日內向本院提出上訴狀( 應附繕本 )，上訴於臺灣
高等法院台中分院。
                                        書記官  張  文  玲
中      華      民      國    八十九    年      九      月      四      日
附錄本案論罪科刑法條全文：
刑法第三百二十條第一項
意圖為自己或第三人不法之所有，而竊取他人之動產者，為竊盜罪，處五年以下有期
徒刑、拘役或五百元以下罰金。
刑法第三百四十九條第二項
收受贓物者，處三年以下有期徒刑、拘役或五百元以下罰金。
搬運、寄藏、故買贓物或為牙保者，處五年以下有期徒刑、拘役或科或併科一千元以
下罰金。


司法院資訊處製作；財團法人民間司法改革基金會備份。
